【裁判字號】    97,訴,1047
【裁判日期】    970430
【裁判案由】    搶奪等
【裁判全文】
臺灣板橋地方法院刑事判決              97年度訴字第1047號
公  訴  人  臺灣板橋地方法院檢察署檢察官
被      告  丙○○
上列被告因搶奪等案件，經檢察官提起公訴（96年度偵字第2037
號），被告於本院準備程序進行中就被訴事實為有罪之陳述，經
告知簡式審判程序之旨，並聽取當事人意見後，本院合議庭裁定
由受命法官獨任進行簡式審判程序，判決如下：
    主  文
丙○○意圖為自己不法之所有，而搶奪他人之動產，累犯，處有
期徒刑捌月；又竊盜，累犯，處有期徒刑肆月；又意圖為自己不
法之所有，而搶奪他人之動產，累犯，處有期徒刑捌月。應執行
有期徒刑壹年陸月。
    事  實
一、丙○○前因違反毒品危害防制條例案件，經本院以91年度易
    字第1866號判處有期徒刑9 月確定，又因違反槍砲彈藥刀械
    管制條例案件，經臺灣臺北地方法院以91年度簡字第3610號
    判處有期徒刑3 月，併科罰金新臺幣（下同）3 千元確定，
    上開二罪嗣經裁定應執行有期徒刑10月確定，於民國93年3
    月7 日縮刑期滿執行完畢出監。又因違反毒品危害防制條例
    案件，經本院以93年度訴字第957 號判處有期徒刑10月確定
    ，於94年11月4 日縮短刑期執畢出監。再因違反毒品危害防
    制條例案件，經本院以94年度訴字第2261號判處有期徒刑7
    月，並經臺灣高等法院、最高法院駁回上訴確定，甫於96年
    6 月4 日執行完畢出監（以上構成累犯）。再因竊盜案件，
    經本院96年度訴字第3277號判處應執行有期徒刑1 年（尚未
    確定，不構成累犯）。詎仍不知悔改，竟與甲○○（另結）
    共同基於意圖為自己不法所有之犯意聯絡，而為下列犯行：
（一）由丙○○騎乘不詳車牌號碼機車後載甲○○，隨機找尋目
      標行搶，於96年11月16日14時35分許，行經臺北縣樹林市
      ○○街136巷21號前，由丙○○騎乘機車佯稱問路之方式
      接近丁○○，並趁丁○○不及防備之際，由丙○○下手強
      搶丁○○脖子之金項鍊1條（價值約新臺幣38000元），得
      手後迅速離去，復改由甲○○騎乘機車後載丙○○逃逸無
      蹤。
（二）於96年11月23日11時許，在臺北縣樹林市○○街15號前，
      由甲○○下手竊取乙○○所使用車牌號碼為BBN-328 號（
      車主為許朝桂）重型機車，得手後由丙○○騎乘該贓車後
      載甲○○離去，並於同日11時12分許，行經臺北縣樹林市
      ○○街15號附近，適有戊○○駕駛P6-2366 號自小客車在
      上址向丙○○問路後，倒車欲在附近空地迴轉，丙○○、
      甲○○見機不可失，即由丙○○騎乘上開機車後載甲○○
      ，趁戊○○右前車窗未關不及防備之際，由甲○○下手強
      取置於上開自小客車右前座上尼龍袋1 只（內有CANON400
      D 數位相機1 台含SIGMA 18-200mm長鏡頭1 個，價值約新
      臺幣4 萬元、鑰匙1 串），得手後騎乘機車迅速逃逸。經
      警調閱監視錄影畫面，循線而查獲上情
二、案經臺北縣政府警察局樹林分局報請臺灣板橋地方法院檢察
    署檢察官偵查起訴。
    理  由
一、訊據被告丙○○對於上揭事實，坦承不諱，核與共犯甲○○
    供述情節相符，並經被害人丁○○、戊○○於警、偵訊中指
    述在卷，復有監視錄影翻拍照片存卷可稽，本件事證明確，
    被告犯行洵堪認定，應依法論科。
二、核被告丙○○所為，係犯刑法第320 條第l 項之竊盜罪及同
    法第325 條第1 項之搶奪罪。被告所犯上開1 次竊盜及2次
    搶奪三罪間，犯意各別，行為互異，應予分論併罰。又被告
    有如犯罪事實欄所載之犯罪科刑及執行紀錄，有臺灣高等法
    院被告前案紀錄表1 份在卷可參，其受有期徒刑之執行完畢
    後，5 年內故意再犯本件有期徒刑以上之竊盜及搶奪罪，為
    累犯，應各依刑法第47條第1 項之規定加重其刑。爰審酌被
    告素行不佳，正值壯年，竟不思循正途賺取財物，以上開竊
    盜、搶奪行為獲取非法之財，行為實屬不該，且對於社會治
    安之危害甚大，兼衡其犯罪之動機、目的、手段，所竊得及
    搶得之財物價值，及犯後坦承犯行之態度等一切情狀，分別
    量處如主文所示之刑，並定其應執行刑。
據上論斷，應依刑事訴訟法第273 條之1 第1 項、第299 條第1
項前段，刑法第320 條第1 項、第325 條第1 項、第47條第1 項
、第51條第5 款，刑法施行法第1 條之1 ，判決如主文。
本案經檢察官藍海凝到庭執行職務。
中    華    民    國    97    年    4     月    30    日
                        刑事第七庭  法  官    李君豪
上列正本證明與原本無異。
如不服本判決，應於判決送達後10日內敘明上訴理由，向本院提
出上訴狀（應附繕本）。
                                    書記官    林文達
中    華    民    國    97    年    4     月    30    日
附錄本案論罪科刑法條全文：
中華民國刑法第320條
意圖為自己或第三人不法之所有，而竊取他人之動產者，為竊盜
罪，處5 年以下有期徒刑、拘役或5 百元以下罰金。
意圖為自己或第三人不法之利益，而竊佔他人之不動產者，依前
項之規定處斷。
前二項之未遂犯罰之。
中華民國刑法第325條
意圖為自己或第三人不法之所有，而搶奪他人之動產者，處 6 月
以上 5 年以下有期徒刑。
因而致人於死者，處無期徒刑或 7 年以上有期徒刑，致重傷者，
處 3 年以上 10 年以下有期徒刑。
第 1 項之未遂犯罰之。


司法院資訊處製作；財團法人民間司法改革基金會備份。
